Inventaris van het archief van de Artillerie-Inrichtingen, 1813-1941 (1942-1972)
Nationaal Archief, Den Haag
- Artillerie-Inrichtingen, vanaf 1912 Staatsbedrijf der Artillerie-Inrichtingen, (1886) 1887-1941 (1942-1972)
  - Stukken betreffende bijzondere onderwerpen
    - Organisatie
      - Personeel
        - Stamboek voor burgerwerklieden, aangelegd 1897 en bijgehouden tot 1913, 1897-1913.; 2201-2203; 3 delen
          - 1897-1909, nrs. 1-24., 2201
          - 1902-1913, nrs. 25-52., 2202
          - 1906-1913, nrs. 53-67., 2203
        - Stamboek voor burgerbeambten, aangelegd 1897, bijgehouden tot 1913, 1897-1913.; 2205; 1 deel
        - Stamboek n°2 der burgerwerklieden bij opgemelde inrichting, aangelegd 1898 en bijgehouden tot 1913, nrs. 1345-1947, 1898-1913.; 2184
        - Stukken betreffende krantenberichten inzake arbeidsomstandigheden bij de Artillerie-Inrichtingen en reacties daarop van de directie, 1902-1903.; 2338; 1 omslag
        - Stukken betreffende voorstellen van de commissie ter herziening van het werkliedenreglement om te komen tot een herziening van de bepalingen waaronder deze werklieden werkzaam zijn bij inrichtingen ressorterende onder het ministerie van Oorlog, 1903.; 2337; 1 omslag
        - Stukken betreffende het oprichten en formeren van een werkliedencompagnie onder militair verband te Amsterdam en de militaire bewaking te Hembrug, 1903, 1905, 1916-1919.; 2342; 1 pak
        - Stamboek der burgerwerklieden N°2 munitiefabriek, IVe gedeelte, aangelegd 1904 en bijgehouden tot 1913, 1904-1913.; 2208; 1 deel
        - Stukken betreffende de benoeming van studenten tot buitengewoon opzichter, 1905.; 3006; 1 omslag
        - Stukken betreffende reglementen, stemmingen, uitslagen en notulen van vergaderingen van werkliedenvertegenwoordigingen, later de dienstcommissie, 1905-1911, 1928-1929, 1939-1941.; 2339; 1 pak
          Zie ook inv. nr. 2771.
        - Stamboek van onderofficieren en soldaten werkzaam bij de munitiefabriek, aangelegd 1905 en bijgehouden tot 1937, 1905-1937.; 2209; 1 deel
        - Stukken betreffende (onderzoeken naar) de salariëring en arbeidsvoorwaarden van ambtenaren en officieren werkzaam in het bijzonder bij het Staatsbedrijf der Artillerie-Inrichtingen en van rijkswerklieden in het algemeen, 1906-1914, 1917-1921, 1924, 1929-1931, 1938.; 2343-2345; 3 pakken
          - 1906-1911, 2343
          - 1912-1914, 1917-1918, 2344
          - 1919-1921, 1924, 1929-1931, 1938, 2345
        - Stukken betreffende bedrijfsziekten en -ongevallen, 1907, 1910-1911, 1929, 1939.; 3008; 1 omslag
        - Ingekomen en minuten van uitgaande stukken van en aan de commissie van onderzoek voor de Artillerie-Inrichtingen, 1916-1917.; 2346; 1 pak
        - Notulen van vergaderingen van de directie met bestuurslieden van de Algemeenen Bond van losse werklieden, de Algemeenen Nederlandschen Rijkswerkliedenbond, de RK Rijkswerkliedenbond alsmede georganiseerd overleg met andere werkliedenorganisaties en vertrouwensmannen, 1916-1919.; 2341; 1 omslag
        - Alfabetisch register houdende de namen en adressen van werknemers van het Scheikundig Laboratorium, 1918-1950.; 2256-2257; 2 katernen
          - 1918-1938, 2256
          - 1926-1950, 2257
        - Grafisch overzicht inzake de personele bezetting, salaris- en verzekeringsopbouw, leeftijdsverdeling, ongevallenpercentage en ziekteverzuim, 1923.; 2982; 1 stuk
          Zie ook inv. nr. 2665.
        - De Bedrijfskrant - Orgaan van het Landelijk Comité van Rijkswerklieden, alsmede overgenomen stukken uit dit orgaan, 1925-1926.; 1258; 1 omslag
        - Stukken betreffende functiewaarderingsonderzoeken, 1928, 1930-1932.; 2362; 1 omslag
        - Stukken betreffende voorschriften en mededelingen inzake oefeningen en cursussen voor het personeel en het benoemen van functionarissen in commissies op het gebied van de luchtbescherming der Artillerie-Inrichtingen, 1928, 1937-1938, 1940.; 1379; 1 pak
        - Stukken betreffende een plaatselijk onderzoek naar de waarde van de functies van de bureelbeambten 1e en 2e klasse bij de Rijkswerven te Willemsoord en te Hellevoetsluis en het Marine-etablissement te Amsterdam alsmede van de bureelambtenaren, 1e en 2e klasse bij het Staatsbedrijf der Artillerie-Inrichtingen te Zaandam, 1931.; 2361; 1 omslag
        - Loonschriften van het normalisatie bureau voor Arbeidszaken in de Metaalnijverheid, 1931.; 2710; 2 katernen
        - Stukken betreffende het registreren van de beroepen van burgerlijk dienstplichtigen, 1938.; 1264; 1 omslag
        - Stukken betreffende gegevens voor het samenstellen van een overzicht van personeelsleden die lid zijn van een commissie, 1938.; 1265; 1 omslag
        - Brief inzake de ontwerporganisatie voor de opleiding en indeling van doctoren in de natuurkunde, natuurkundige en elektrotechnische ingenieurs en instrumentmakers tot reserveofficier van speciale diensten, met bijlage, 1939.; 1413; 1 stuk
        - Stukken betreffende de werkzaamheden van de afdeling opleiding vaklieden, 1939.; 1414; 1 omslag
        - Stukken betreffende de cursus meestersmidbankwerker, 1939-1940.; 3021; 1 pak
        - Stukken betreffende het verzoek van de directeur voor het Materieel der Landmacht, aan de minister van Defensie, om aan hem opdracht te verstrekken tot het ontwerpen van de maatregelen die nodig zijn voor het bij mobilisatie onmiddellijk kunnen beschikken over een korps materieelherstellers, 1939.; 1270; 1 omslag
        - Convocaties voor en notulen van vergaderingen van de dienstcommissie met het hoofd fabriek Hembrug, 1939-1940.; 3003; 1 omslag
        - Stukken betreffende het beheer van het Hembrugfonds, 1940.; 1272; 1 omslag
          Zie ook inv. nr. 2762.
        - Stukken betreffende het instellen van een psychologisch onderzoek van kandidaten voor belangrijke functies, 1940.; 1273; 1 omslag
        - Stukken betreffende de bedrijfstoestand en de personeelssterkte na de gebeurtenissen van mei 1940, 3004; 1 omslag
        - Stukken betreffende het onderzoeken van de mogelijkheid tot de inzet van vrouwelijke arbeidskrachten, 1940.; 1274; 1 omslag
        - Stukken betreffende het overplaatsen van personeel van de laboreerwerkplaatsen van de Fabriek Hembrug naar de Vestiging Delft, 1940.; 1275; 1 omslag
        - Brief inzake het samenwerken met het Centraal Capitulantenbureau bij het plaatsen van bepaalde categorieën personen in overheidsdienst, met bijlagen, 1940.; 1276; 1 stuk
        - Stukken betreffende een onderzoek naar militairen, werkzaam bij de Artillerie-Inrichtingen, vermist na de oorlogshandelingen van mei 1940, 1277; 1 omslag
        - Stukken betreffende het inschakelen van werknemers van de Artillerie-Inrichtingen bij werkzaamheden voor de Duitse firma Pittler, 1940-1941.; 2752; 1 omslag
        - Stukken betreffende herziening van de salarissen, de collectieve arbeidsovereenkomst voor de metaalnijverheid en reglement voor de samenstelling van de werkliedenvertegenwoordiging ten gevolge van de omzetting van het Staatsbedrijf in een naamloze vennootschap, 1940-1942.; 2683; 1 omslag
        - Stukken betreffende de personeelssterkte, 1940-1942.; 1282; 1 omslag
        - Stukken betreffende het om- en bijscholen van werklieden die een onvoldoende vooropleiding hebben, 1941.; 1283; 1 omslag
        - Stukken betreffende de tewerkstelling van arbeiders in Duitsland, de betaling en sociale omstandigheden aldaar, 1941-1942.; 3002; 1 pak
        - Staten houdende personalia, werkverleden en diensttijdgegevens alsmede ontslaggegevens van personeel van de Artillerie-Inrichtingen, met incidenteel hierin los bijgevoegd salaris-, wachtgeld- en pensioenberekeningen, alfabetisch geordend op achternamen, [1912-1948].; 2145-2172; 25 pakken en 3 omslagen
          - A., 2145
          - B., 2146
          - B-Bizel., 2147
          - Broek-Bijl., 2148
          - C., 2149; omslag
          - Daalen-Doozel., 2150
          - Draaijer-Dijkstra., 2151; omslag
          - E., 2152
          - F., 2153
          - G., 2154
          - Haag-Van Hezel., 2155
          - Hiloma-Huysman., 2156
          - I-J., 2157
          - Kaan-Knol., 2158
          - Kobus-Kwart., 2159
          - L., 2160
          - M., 2161
          - N., 2162; omslag
          - O., 2163
          - P., 2164
          - Q-R., 2165
          - Saanen-Soubice., 2166
          - Spaans-Van Sijtveld., 2167
          - T-U., 2168
          - Van der Vaart-Van der Veur., 2169
          - Vinju-Vijlbrief., 2170
          - W., 2171
          - IJ-Z., 2172
        - Inhoudsopgave op inventarisnummers 2145-2172, [1980].; 2144; 1 omslag
    - Taakuitvoering
      - Algemeen
        - Stukken betreffende de begrafenis van Koning Willem III, 1890.; 3007; 1 omslag
        - Stukken betreffende bezoeken van leden van het Koninklijk Huis, 1906-1907.; 2993; 1 omslag
        - Rapport van kapitein W.J.C. Schuurman en kapitein-ingenieur G.A. Meyer betreffende een zending naar Keulen van 25 tot en met 30 september 1916 ter bezichtiging van de Ausstellung für Kriegsfürsorge en een bezoek aan de loopgraven, met geleidebrief, 2420; 1 stuk
        - Verslag van de commissie bestaande uit majoor A. van Mens, kapitein jhr W. Roëll en kapitein J.J.G. baron Van Voorst tot Voorst van een bezoek aan het leger der Vereenigde Staten van Noord-Amerika te Coblenz en omstreken, 1920.; 2823; 1 katern
        - Brief van de minister van Defensie inzake het aanbieden van het boek Beknopt overzicht van proeven en oefeningen welke in de jaren 1935 en 1936 bij het wapen der artillerie plaats hebben gehad, met bijlage, 1938.; 2536; 1 stuk
        - Stukken betreffende bezoeken van de ministers van Defensie en Koloniën, de secretaris-generaal en de opperbevelhebber der land- en zeestrijdkrachten aan de fabriek, 1939-1940.; 2700; 1 omslag
        - Stukken betreffende het uitvoeren van bijzondere opdrachten door het hoofd van de algemene dienst, 1939-1940.; 2935; 1 omslag
        - Stukken betreffende de organisatie van het Centraal orgaan voor de voorzieningen in de behoeften van de weermacht, 1939-1940.; 2381; 1 omslag
        - Stukken betreffende verslaggeving van gebeurtenissen tijdens de meidagen van 1940, speciaal inzake de vestiging Delft, 2412; 1 omslag
        - Brief aan de redactie van De Standaard inzake de aanbieding van een artikel voor een speciale uitgave betreffende de paraatheid van Nederland, minuut, met bijlagen, 1940.; 2994; 1 stuk
      - Materiaal
        - Algemeen
          - Stukken betreffende het beproeven, aanschaffen en wijzigen van brancards, 1891, 1936-1940.; 1511; 1 omslag
          - Stukken betreffende reacties op een memorie van kapitein W.H. Terwisga inzake de aanmaak en herstel van legermateriaal door de particuliere nijverheid, 1899.; 2979; 1 omslag
          - Stukken betreffende het afstaan van voorwerpen aan het artilleriemuseum in oprichting te kasteel Doorwerth, 1912.; 2411; 1 omslag
            Zie ook inv. nr. 1478.
          - Stukken betreffende de beproeving, aanschaf en aanmaak van stalen helmen en materiaal voor de vervaardiging daarvan, 1916-1926, 1930-1931,1935-1941; Div. nrs.; 4 pakken en 1 omslag
            - 1916-1920, 2587
            - 1921-1926, 2588
            - 1930-1931, 1935-1938, 1121
            - 1939, 269
            - 1940-1941, 270; omslag
          - Brief van de minister van Oorlog inzake de aanbieding van het verslag van de Staatscommissie betreffende de voorziening in de behoeften aan geschut, mitrailleurs, geweren, munitie en vliegtuigen, met bijlagen, 1918.; 2826; 1 stuk
          - Stukken betreffende overeenkomsten inzake het plaasten van benzinepompen, het in bruikleen nemen van pompinstallaties en/of de afname van benzine van de NV Bataafsche Import Maatschappij, Verkoopkantoor van Koninklijke Shell producten, voorheen NV Acetylena te 's-Gravenhage, 1925-1941.; 1314; 1 omslag
          - Stukken betreffende het inschakelen van de particuliere industrie bij de vervaardiging van oorlogsmaterieel, 1925, 1930-1931, 1939-1940.; 2418; 1 omslag
          - Stukken betreffende de beproeving van de vliegtuigmotor Hulsebos, 1926,-1931, 1933, 1936.; 2998; 1 omslag
          - Stukken betreffende een plan voor aanvulling en uitbreiding van de bewapening en uitrusting van het leger, 1928.; 2421; 1 omslag
          - Stukken betreffende het beproeven van schoonmaakmiddelen voor aluminium en roestwerende middelen alsmede een onderzoek naar corrosie van metaal, 1928, 1935-1936.; 2999; 1 omslag
          - Circulaire van de chef van de generale staf inzake de economische oorlogsvoorbereiding, afschrift, met bijlage, 1929.; 2701; 1 stuk
          - Stukken betreffende het ontwerpen van de Handleiding voor officieren voor het materieel en voor meestersmedenbankwerkers, 1932-1934.; 1286; 1 omslag
          - Stukken betreffende het wijzigen van het Reglement voor de Bereden Artillerie, deel IIIa met betrekking tot de handelswijze bij de weigering van een schot, 1933.; 1287; 1 omslag
          - Keuringsrapport inzake de metalografische beproeving van monsters pantserstaal afkomstig van diverse firma's voor de bouw van de kruiser 1930, met bijlagen, 1933.; 2534; 1 stuk
          - Stukken betreffende een onderzoek naar mogelijke vermoeiingsverschijnselen in de buizenconstructie van vliegtuigen, met name de Fokker C 1, 1935.; 2995; 1 omslag
          - Stukken betreffende het ontwerpen van een nieuw herkenningsplaatje voor militairen, 1935, 1937-1938.; 2996; 1 omslag
          - Stukken betreffende de fabricage van messingproducten, 1935, 1938-1941.; 2997; 1 omslag
          - Stukken betreffende het aanmaken en samenstellen van mitrailleurherstellerskisten, 1935-1939.; 1758; 1 omslag
          - Brief van de inspecteur der militaire luchtvaart inzake de instelling van de bewapeningscommissie voor de militaire luchtvaart, met bijlage, 1936.; 2828; 1 stuk
          - Verslag van een bezoek aan Polen van de commissie van deskundigen aan wapenfabrieken teneinde mogelijke levering van zoeklichten en andere materialen aan ons land te onderzoeken, 1937.; 2535; 1 stuk
          - Brief aan ir L.E.E. Ornstein te Amsterdam van de plaatsvervangend regeringscommissaris betreffende gegevens inzake de automatische keuring van massa-artikelen, afschrift, 1938.; 1290; 1 stuk
          - Nota van het Algemeen Secretariaat aan het hoofd van de technische aanschaffings- en voorlichtingsdienst inzake de behandeling van herstellingsorders, met bijlagen, 1938.; 1291; 1 stuk
          - Stukken betreffende het onderzoek naar de fabricage en de gebruiksmogelijkheden van aluminiumpoeder, 1938, 1940.; 1891; 1 omslag
          - Stukken betreffende het administratief handelen bij het herstellen van het materieel der landmacht, afschriften, 1938-1939.; 1294; 1 omslag
          - Stukken betreffende de beproeving en het gebruik van oliën, vetten en andere smeermiddelen, 1938-1940.; 1300; 1 omslag
          - Stukken betreffende het aanschaffen van observatietorens, 1938-1940.; 1902; 1 omslag
          - Memoranda betreffende besprekingen tussen de directeur materiaal landmacht en de directeur Artillerie-Inrichtingen, 1939.; 2370; 1 pak
          - Stukken betreffende de samenwerking met en hulpverlening aan de Nederlandse Staalfabrieken Demka te Utrecht, 1939.; 1394; 1 omslag
          - Stukken betreffende de ijking en controle van meetgereedschap in oorlogstijd alsmede de werkzaamheden van de commissie voor advies op dit gebied, 1939-1940.; 2813; 1 omslag
          - Stukken betreffende een onderzoek door de Commissie van Advies nopens Chemische en Aanverwante Verdedigingsvraagstukken naar het impregneren en conserveren van zandzakken, 1939-1940.; 1302; 1 omslag
          - Stukken betreffende een overeenkomst met de NV Chemische Industrie en Handelmaatschappij NeKiFa te Delft inzake het afgeven van een recept voor de bereiding van een kleefstof voor linoleum op basis van binnenlandse producten, 1940.; 1389; 1 omslag
          - Stukken betreffende het aanschaffen van artillerie- en verbindingsmateriaal bestemd voor 3 artilleriemeetdienstcompagnie, 1940.; 1888; 1 omslag
          - Stukken betreffende het beantwoorden van vragen gesteld door Duitse functionarissen, met name op het gebied van de voorhanden zijnde materialen, gereed product en machinerie, uitstaande bestellingen alsmede gebouwen, 1940.; 2380; 1 omslag
          - Stukken betreffende het beproeven van de bereiding van zuiver roodkoper langs elektrochemische weg, 1940.; 1890; 1 omslag
          - Stukken betreffende de verplaatsing van de bij de particuliere nijverheid geplaatste machines en gereedschap, eigendom van het ministerie van Defensie naar de Hembrug, 1940.; 2727; 1 omslag
          - Brief van de directie aan het hoofd fabriek Hembrug betreffende de regeling aanvragen en reserveren van grondstoffen, met bijlage, 1940.; 1306; 1 stuk
          - Brieven van de Directeur voor het Materieel der Landmacht betreffende het verzoek niet in te gaan op rechtstreekse aanvragen van levering en herstelling van materieel, met bijlage, 1940.; 1308; 2 stukken
          - Brief aan de voorzitter van de commissie ter bestudering van de krijgsgeschiedenis mei 1940 betreffende opgave van gevorderde motorbedrijfstoffen door buitenlandse legers, minuut, met bijlage, 1319; 1 stuk
          - Stukken betreffende het fabriceren van vredesproducten, zoals landbouwwerktuigen, brillenglazen en onderdelen van machines, 1940-1941.; 2413,1117; 2 pakken
            - 1940, 2413
            - 1941, 1117
            - Verslag van de vergadering van de Zentralauftragstelle inzake de regeling van de grondstoffenvoorziening, met bijlagen, 1941., 1312; 1 stuk
          - Stukken betreffende de aanvraag, aanmaak, productie en levering van diverse materialen, grondstoffen en producten aan de Duitse Weermacht en Duitse partijen, 1940-1941.; 2741, 2747; 2 pakken
            Zie ook inv. nr. 1305
            - 1940, 2741
            - 1941, 2747
          - Stukken betreffende de Verzameling van aanschrijvingen die betrekking hebben op de aanvragen tot inlevering, ontvangst en herstelling van materieel door de Artillerie-Inrichtingen, [1910].; 2391; 1 omslag
          - Stukken betreffende het transport per schip van de Verenigde Staten naar Hembrug van een 4" machine, met foto's van het laden van het schip, [1939].; 2746; 1 omslag
        - Instrumenten
          - Stukken betreffende het beproeven van richtwijzers bestemd voor affuiten van 12 centimeter lang, ontwikkeld door lt-kol G.K.C. baron van Lynden en sgt-maj Th. L. Dommershuyzen, 1897-1898.; 2990; 1 omslag
          - Stukken betreffende een onderzoek naar het toestel Enklaar, een mechanisme tot het beletten van te hoog afschieten van geweren op het gevechtsveld, 1912.; 2988; 1 omslag
          - Stukken betreffende het ontwikkelen, beproeven, aanmaken en aanschaffen van vuurleidingtoestellen en toebehoren, alsmede de afwikkeling van opdrachten tot levering daarvan, 1920-1941.; Div. nrs.; 4 pakken en 2 omslagen
            - 1920-1925, 1630; omslag
            - 1926-1935, 1633
            - 1936-1937, 1634
            - 1938-1939, 1631
            - 1940-1941, 1632
            - Afwikkeling van de opdrachten, 1940-1941, 2729; omslag
              Met retroacta.
          - Stukken betreffende instrumenten voor geluidsmeting, 1922, 1929-1940.; 1650; 1 pak
          - Stukken betreffende het keuren en aanschaffen van verrekijkers, 1925-1930, 1933, 1935-1940.; 1641; 1 pak
          - Stukken betreffende het aanschaffen van weerkundige instrumenten, 1926, 1932.; 1637; 1 omslag
          - Stukken betreffende het verkrijgen van inlichtingen over alsmede het aanschaffen van correctoren voor luchtafweergeschut, 1926-1932.; 1638; 1 omslag
          - Stukken betreffende het aanschaffen en beproeven van instrumenten voor het meten van aanvangsnelheden, 1926-1927, 1930-1931, 1936-1938.; 1639; 1 omslag
          - Stukken betreffende het aanschaffen, wijzigen, herstellen en testen van afstandmeters, theodolieten en terreinhoekmeters (sito-goniometers), 1926-1940.; 1636,1640; 2 pakken
            - 1926-1935, 1636
            - 1936-1940, 1640
          - Stukken betreffende het aanschaffen, demonstreren en beproeven van film- en fotoapparaten, 1927-1929, 1935-1936, 1940.; 1642; 1 omslag
          - Stukken betreffende het aanschaffen, het beproeven en het vervaardigen van kompassen, 1927-1940.; 1643; 1 omslag
          - Stukken betreffende het aanschaffen van diverse instrumenten voor de meetdienst bij het oefeningsregiment, 1928.; 1644; 1 omslag
          - Circulaire inzake de aanbieding van enkele schema's gebruikt in een methodiek ontwikkelt door A. Marcue waarmee het mogelijk is te navigeren vanuit een vliegtuig, met bijlagen, 1928.; 1645; 1 stuk
          - Stukken betreffende offertes, het ontwerpen van aanwijzingen voor het controleren, regelen en verbeteren van richtmiddelen, 1928-1940.; 1661; 1 pak
          - Stukken betreffende het aanschaffen en beproeven van hoogtemeters, 1928-1940.; 1647; 1 omslag
          - Stukken betreffende het aanschaffen en herstellen van controleklokken, 1929, 1937.; 1649; 1 omslag
          - Stukken betreffende het beproeven en controleren van zuurstoftoestellen, met tekeningen, 1929-1940.; 1358; 1 omslag
          - Stukken betreffende het beproeven en aanschaffen van luistertoestellen, 1930, 1938-1940.; 1652; 1 omslag
          - Stukken betreffende het testen van driehoeksmeters van R.J. Holscher en B.H. de Jong, 1930-1931.; 1653; 1 omslag
          - Stukken betreffende het beproeven en aanschaffen van reflexvizieren voor vliegtuigen, 1931, 1939-1940.; 1656; 1 omslag
          - Stukken betreffende het aanschaffen, vervaardigen en verbeteren van kaarthoekmeters en plaatsaanwijzers, 1931-1940.; 1658; 1 omslag
          - Brief aan dr Michels van het Laboratorium natuurkunde inzake de beproeving van een vonkenchronograaf voor snelheidsmeting en de vergelijking met het Boulengé apparaat, minuut, met bijlagen, 1934.; 1659; 1 stuk
          - Stukken betreffende het aanschaffen van instrumenten voor vluchttijdmeting, 1935-1936, 1938.; 1660; 1 omslag
          - Stukken betreffende de vervaardiging van een proefmodel kompasrichtcirkel, 1935.; 2583; 1 omslag
          - Stukken betreffende het aanschaffen en beproeven van tempeertoestellen, 1935-1940.; 1664; 1 pak
          - Stukken betreffende het aanschaffen, beproeven, slijpen en repareren van gasdrukmeettoestellen, 1935-1940.; 1665; 1 omslag
          - Stukken betreffende bescherming tegen röntgenstralen in het Metallografisch Laboratorium, 1939.; 1673; 1 omslag
          - Stukken betreffende het aanschaffen en aanmaken van radiosondes, 1939-1940.; 1677; 1 pak
          - Stukken betreffende het beproeven en aanschaffen van koerssnelheidsmeters Gamma, 1939-1940.; 1678; 1 omslag
          - Stukken betreffende het beproeven en aanschaffen van loodsballonnen voor de weerdienst, 1939-1940.; 1679; 1 omslag
          - Stukken betreffende het aanschaffen, beproeven en herstellen van verlichtingsmiddelen voor instrumenten, 1940.; 1682; 1 omslag
          - Stukken betreffende het verstrekken van informatie inzake de plannen en vorderingen omtrent het gebruik van de kathodestraal-oscillograaf als drukindicator in hulzen, 1940.; 1686; 1 omslag
          - Stukken betreffende het vervaardigen van plaatsbepalingtoestellen in opdracht van het Depot Pontonniers en Torpedisten te Dordrecht, 1940.; 1687; 1 omslag
          - Brief van het Hoofd Fabriek Delft inzake de analyse van de optische slijperij, 1940.; 1692; 1 stuk
          - Rapport inzake de grondbeginselen van de vuurleiding, z.d., 2802; 1 katern
        - Brandblusmiddelen en brandveiligheid
          - Stukken betreffende onderzoeken naar de brandgevaarlijkheid van verschillende soorten munitie, 1929-1934.; 1100; 1 omslag
          - Stukken betreffende het beproeven van brandwerende materialen, 1931, 1931, 1937-1938.; 3001; 1 omslag